【裁判字號】    95,交訴,1
【裁判日期】    950308
【裁判案由】    公共危險等
【裁判全文】
臺灣新竹地方法院宣示判決筆錄           95年度交訴字第1號
公  訴  人  臺灣新竹地方法院檢察署檢察官
被      告  乙○○
選任辯護人  趙元昊律師
上列被告因公共危險等案件，檢察官聲請簡易判決處刑（94年度
偵緝字第373 號）後，本院竹北簡易庭認本件不宜依簡易判決處
刑，而改依適用通常訴訟程序審理，嗣檢察官聲請改依協商程序
而為判決，本院於中華民國95年3 月8 日下午5 時在本院刑事第
九法庭宣示判決，出席職員如下：
法官起立朗讀判決主文、犯罪事實要旨、處罰條文，及告以上訴
限制、期間並提出上訴狀之法院，且諭知記載其內容：
一、主  文：
    乙○○服用酒類，不能安全駕駛動力交通工具而駕駛，處有
    期徒刑貳月，如易科罰金，以佰元折算壹日。又駕駛動力
    交通工具肇事，致人受傷而逃逸，處有期徒刑陸月，如易科
    罰金，以佰元折算壹日。又偽造署押，足以生損害於公眾
    及他人，處有期徒刑伍月，如易科罰金，以佰元折算壹日
    。如附表所示偽造之「胡廷秉」之署押共貳拾捌枚（含簽名
    枚及指印貳拾伍枚）均沒收之。應執行有期徒刑壹年，如
    易科罰金，以佰元折算壹日。如附表所示偽造之「胡廷秉
    」之署押共貳拾捌枚（含簽名枚及指印貳拾伍枚）均沒收
    之。
二、犯罪事實要旨：
    乙○○明知飲酒後駕車將因注意力減低、反應力變慢，此時
    如仍駕車行駛在道路上，容易發生交通事故，隨時將有致他
    人於死、傷之危險，竟仍於民國90年12月12日23時許，在位
    於新竹市○○路之TV Pub內飲酒，至翌日（即13日）凌晨2
    時許，已達不能安全駕駛動力交通工具之狀態，猶仍於飲酒
    結束後，駕駛車牌號碼3B—7809號自小客車，自該飲酒處出
    發，沿新竹市○○路由北往南方向行駛，欲返回位於新竹市
    ○○路之公司。嗣於同日凌晨2 時50分許，其行經新竹市中
    山加油站前時，原應注意汽車駕駛人飲用酒類後其吐氣所含
    酒精濃度超過每公升0.25毫克以上者，不得駕車；且汽車行
    駛時，駕駛人應注意車前狀況，並隨時採取必要之措施，且
    依當時之天候、路況皆良好，並無不能注意之情事，竟疏於
    注意，在飲用酒類後已達不能安全駕駛動力交通工具之狀態
    下猶仍駕駛上揭自用小客車行駛在道路上，且疏未注意車前
    狀況，貿然行駛，適甲○○騎乘車牌號碼QEB—115號機車沿
    新竹市○○路由南往北方向行駛而來，乙○○閃避不及，撞
    上甲○○所騎乘之前揭機車，甲○○因而人車倒地，並受有
    左大腿肌膜拉傷之傷害（過失傷害部分業經撤回告訴，而經
    本院另判決不受理在案）。詎乙○○明知其駕駛動力交通工
    具肇事後，應下車救治傷患並報警處理，竟另行起意，未停
    車察看及下車救治傷患，反迅速駕車倉皇逃逸。嗣經警循線
    於同日凌晨3 時15分許，在新竹市○○路706 巷49弄1 號前
    查獲乙○○，並於同日凌晨3 時38分許許測得其吐氣所含酒
    精濃度為每公升1.22毫克。詎其被查獲後，為規避刑責及被
    開單告發處罰，竟基於偽造署押之犯意，在新竹市警察局第
    一分局西門派出所內應訊時，持其胞兄「胡廷秉」之身分證
    及駕駛執照，而冒用其胞兄「胡廷秉」之名義接受訊問，並
    接續在員警以胡廷秉為偵查對象所製作之汽車駕駛人酒後生
    理協調平衡檢測紀錄表上按捺指印、在警員於同日11時50分
    許起至13時25分許止所製作之警詢筆錄上偽造「胡廷秉」之
    簽名及按捺指印，暨在胡廷秉名義之指紋卡上按捺指印而偽
    造署押。嗣經警於同日16時20分許將其解送至臺灣新竹地方
    法院檢察署，經內勤檢察官訊問後，其復在書記官所製作之
    訊問筆錄上，表示以胡廷秉本人簽名之意思，接續偽簽「胡
    廷秉」之簽名，足以生損害於胡廷秉及偵查犯罪機關文書製
    作與犯罪偵查之正確性。
三、如附表所示偽造之「胡廷秉」之簽名3 枚及指印25枚，均應
    依刑法第219 條之規定宣告沒收之。
四、處罰條文：
    刑法第185 條之3 、第185 條之4 、第217 條第1 項。
五、協商判決除有刑事訴訟法第454 條之4 第1 項第1 款於本訊
    問程序終結前，被告撤銷協商合意或檢察官撤回協商聲請者
    ；第2 款被告協商之意思非出於自由意志者；第4 款被告所
    犯之罪非第455 條之2 第1 項所定得以協商判決者；第6 款
    被告有其他較重之裁判上一罪之犯罪事實者；第7 款法院認
    應諭知免刑或免訴、不受理者情形之一，及違反同條第2 項
    「法院應於協商合意範圍內為判決；法院為協商判決所科之
    刑，以宣告緩刑或2 年以下有期徒刑、拘役或罰金為限」之
    規定者外，檢察官與被告均不得上訴。
六、如有前述第4 項得上訴之情形，得自收受宣示判決筆錄送達
    之日起10日內，向本院提出上訴書狀，上訴於第二審法院。
中    華    民    國    95    年    3     月    8     日
                  刑事第五庭    書  記  官  汪淑菁
                                審判長法官  楊惠芬
以上筆錄正本係照原本作成。
中    華    民    國    95    年    3     月    10    日
                                書  記  官  汪淑菁
┌──┬─────────────────┬─────┐
│編號│文        書        名        稱  │偽造之署押│
├──┼─────────────────┼─────┤
│1   │汽機車駕駛人酒後生理協調平衡檢測紀│胡廷秉之指│
│    │錄表                              │印1 枚    │
├──┼─────────────────┼─────┤
│2   │新竹市警察局第一分局西門派出所於90│胡廷秉之簽│
│    │年12月13日11時50分許起至同日13時25│名2 枚、指│
│    │分許止所製作之警詢筆錄            │印5 枚    │
├──┼─────────────────┼─────┤
│3   │胡廷秉名義之指紋卡                │胡廷秉之指│
│    │                                  │印19枚    │
│    │                                  │          │
├──┼─────────────────┼─────┤
│4   │臺灣新竹地方法院檢察署於90年12月13│胡廷秉之簽│
│    │日16時20分許起至同日16時30分許止之│名1 枚    │
│    │偵訊筆錄                          │          │
└──┴─────────────────┴─────┘
附錄本案論罪科刑法條：
刑法第185 條之3 ：
服用毒品、麻醉藥品、酒類或其他相類之物，不能安全駕駛動力
交通工具而駕駛者，處1 年以下有期徒刑、拘役或3 萬元以下罰
金。
刑法第185 條之4 ：
駕駛動力交通工具肇事，致人死傷而逃逸者，處6 月以上5 年以
下有期徒刑。
刑法第217 條第1 項：
偽造印章、印文或署押，足以生損害於公眾或他人者，處3 年以
下有期徒刑。


司法院資訊處製作；財團法人民間司法改革基金會備份。
